【裁判字號】    89,訴,1848
【裁判日期】    890919
【裁判案由】    公共危險
【裁判全文】
臺灣臺中地方法院刑事判決                        八十九年度訴字第一八四八號
    公  訴  人  台灣台中地方法院檢察署檢察官
    被      告  甲○○
右列被告因公共危險案件，經檢察官提起公訴（八十九年度偵字第一一一一０號），
本院判決如左：
    主  文
甲○○放火燒燬他人所有之大貨車右後車尾，致生公共危險，處有期徒刑壹年貳月。
緩刑肆年。
    事  實
一、甲○○於八十九年六月十二日凌晨二時廿五分許，在彰化與友人飲酒後（未達精
    神耗弱之程度），於返回台中縣沙鹿鎮住處途中，行經台中縣沙鹿鎮○○路天香
    新村二十二號游丙○○所經營之錩弘金屬工業股份有限公司前，竟持一盒衛生紙
    及其所有之打火機一個（業經廖甲○○丟棄，已不存在），將該公司橫擺在外面
    的去漬油桶打開，讓油流出至丙○○所有之Ｒ五－七二七號大貨車右後車尾處，
    以衛生紙及打火機點燃去漬油而放火燒燬該大貨車之右後車尾，致生公共危險，
    幸經乙○○當場發現，立即報警處理，始未釀成更大災害。
二、案經台中縣警察局清水分局移送臺灣臺中地方法院檢察署檢察官偵查起訴。
    理  由
一、訊據被告甲○○除否認係故意放火外，餘均供承不諱。惟查，被告持一盒衛生紙
    及打火機一個，將該公司橫擺在外面的去漬油桶打開，讓油流出至丙○○所有之
    Ｒ五－七二七號大貨車右後車尾處，以衛生紙及打火機點燃去漬油而放火燒燬該
    大貨車之右後車尾等情，業據證人乙○○迭於警訊及偵審中證述明確，又依現場
    照片所示該去漬油桶南面已受燒變色，而越往車尾（西側即右後方）受燒越嚴重
    ，核與證人乙○○證述情節相符，且台中縣消防局火災調查報告亦認災後依現場
    燃燒炭化程度比較，研判車子南面去漬油桶為最初起火點，起火原因以人為使用
    打火機點燃易燃性物品，再引燃去漬油桶內去漬油之可能性最大，有該局火災調
    查報告書附卷可稽，足徵證人乙○○之證述可信，再參以被告於放火燒燬過程中
    能先打開去漬油，繼以衛生紙及打火機點燃去漬油等情觀之，顯係有意為之，此
    外，並有照片八張及台中縣警察局清水分局函一份（內有火災調查報告書）附卷
    可稽，被告辯稱非故意云云，顯係卸責之詞，不足採信。本件事證明確，被告犯
    行堪以認定。
二、核被告甲○○所為，係犯刑法第一百七十五條第一項之放火燒燬他人所有物罪。
    爰審酌被告之素行、犯罪動機、目的、所生危害及犯罪後態度等一切情狀，量處
    如主文所示之刑。查被告未曾受有期徒刑以上刑之宣告，素行良好，此有臺灣臺
    中地方法院檢察署刑案資料查註紀錄表及台灣高等法院被告全國前案紀錄表各一
    紙附卷可稽，經此偵審程序科刑教訓，當已知所警惕，而無再犯之虞，且已取得
    被害人之諒解，本院認其所宣告之刑以暫不執行為適當，爰諭知緩刑四年，以啟
    自新。
據上論斷，應依刑事訴訟法第二百九十九條第一項前段，刑法第一百七十五條第一項
、第七十四條第一款，判決如主文。
本案經檢察官林樹蘭到庭執行職務。
中    華    民    國       八十九       年       九      月     十九    日
                                 台灣台中地方法院刑事第一庭
                                        法  官   吳  進  發
右正本證明與原本無異。
如不服本判決，應於判決送達後十日內向本院提出上訴狀，上訴於臺灣高等法院臺中
分院( 須附繕本 )。
                                        書記官
中    華    民    國       八十九       年       九      月     十九    日
附錄論罪科刑法條全文：
刑法第一百七十五條第一項
放火燒燬前二條以外之他人所有物，致生公共危險者，處一年以上七年以下有期徒刑
。
放火燒燬前二條以外之自己所有物，致生公共危險者，處三年以下有期徒刑。
失火燒燬前二條以外之物，致生公共危險者，處拘役或三百元以下罰金。


司法院資訊處製作；財團法人民間司法改革基金會備份。
